臺灣臺中地方法院刑事裁定
111年度聲字第3005號
聲  請  人  臺灣臺中地方檢察署檢察官
受  刑  人  李亞欣




上列聲請人因受刑人數罪併罰有二裁判以上，聲請定其應執行之
刑（111年度執聲字第2218號），本院裁定如下：
    主    文
李亞欣犯如附表所示之罪所處之刑，應執行有期徒刑參年陸月，
併科罰金新臺幣伍萬元，罰金如易服勞役，以新臺幣壹仟元折算
壹日。
    理    由
一、聲請意旨略以：受刑人李亞欣因犯數罪，先後經判決確定如
    附表，應依刑法第53條、第51條第5款、第7款，爰依刑事訴
    訟法第477條第1項之規定聲請裁定等語。
二、按裁判確定前犯數罪者，併合處罰之，但有下列情形之一者
    ，不在此限：（一）得易科罰金之罪與不得易科罰金之罪。
    （二）得易科罰金之罪與不得易服社會勞動之罪。（三）得
    易服社會勞動之罪與不得易科罰金之罪。（四）得易服社會
    勞動之罪與不得易服社會勞動之罪。前項但書情形，受刑人
    請求檢察官聲請定應執行刑者，依第51條規定定之；數罪併
    罰，有二裁判以上者，依刑法第51條之規定，定其應執行之
    刑。前項但書情形，受刑人請求檢察官聲請定應執行刑者，
    依第51條規定定之；數罪併罰，有二裁判以上者，依刑法第
    51條之規定，定其應執行之刑；數罪併罰，分別宣告其罪之
    刑，宣告多數有期徒刑者，於各刑中之最長期以上，各刑合
    併之刑期以下，定其刑期，但不得逾30年；宣告多數罰金者
    ，於各刑中之最多額以上，各刑合併之金額以下，定其金額
    ，刑法第50條、第53條、第51條第5款、第7款分別定有明文
    。
三、本件受刑人因違反毒品危害防制條例、詐欺等案件，先後經
    臺灣高雄地方法院、臺灣橋頭地方法院、臺灣高等法院及本
    院分別判處如附表所示之刑【合計如附表所示之刑為有期徒
    刑22年2月，併科罰金新臺幣（下同）9萬元，本件受刑人所
    應執行之刑，應在有期徒刑1年5月以上、罰金1萬元以上，
    不得逾有期徒刑19年10月、罰金9萬元】，並均經分別確定
    在案，有上開案件判決書及臺灣高等法院被告前案紀錄表等
    在卷可憑。又受刑人所犯如附表編號1、2所示案件之有期徒
    刑部分，為得易科罰金之罪，其餘如附表編號3至12所示案
    件之有期徒刑部分，均為不得易科罰金或得易服勞役之罪，
    而受刑人就如附表所示數罪，已具狀請求檢察官聲請合併定
    其應執行刑，此有臺灣臺中地方檢察署刑法第50條第1項但
    書案件是否請求定應執行刑調查表1份附卷可參，聲請人聲
    請定受刑人應執行刑，其聲請於法尚無不合，自應依刑法第
    51條第5款之規定定應執行刑。爰審酌受刑人附表編號1、2
    所犯均為毒品案件；附表編號3至12所犯均為詐欺案件，且
    犯罪時間均為109年2月27日至同年3月16日間之密接時點，
    衡量各罪之內涵、性質相異，並考量所犯各罪行為之不法與
    罪責程度、所犯各罪之犯罪態樣、相互關係、時間間隔、侵
    犯法益之綜合效果、合併刑罰所生痛苦之加乘效果及對其施
    以矯正之必要性，受刑人對本案之意見（經函詢表示無意見
    ）等情，定如主文所示之應執行刑。
四、爰依刑事訴訟法第477條第1項，刑法第53條、第50條、第51
    條第5款、第7款，裁定如主文。
中　　華　　民　　國　　111 　年　　10　　月　　26　　日
                  刑事第十二庭  法  官  吳逸儒
以上正本證明與原本無異。
如不服本裁定，應於收受送達後5 日內向本院提出抗告狀。（應
附繕本）
  　 　　　　　　　　　　　　 　書記官  陳俞君 
中　　華　　民　　國　　111 　年　　10　　月　　26　　日
附表
編　　　　號  1 2 3 罪　　　　名  毒品危害 防制條例 毒品危害 防制條例 詐欺 宣告刑  有期徒刑4月 有期徒刑4月 有期徒刑 1年5月 犯罪日期  109年3月1日 109年2月27日0時18分至109年2月28日12時16分間某時 109年3月16日 偵查(自訴)機關年度案號  高雄地檢 109年度毒偵字 第693號 高雄地檢 109年度毒偵字第1134號 橋頭地檢 109年度偵字 第5064號等 最　後 事實審 法院 高雄地院 高雄地院 橋頭地院  案號 109年度 簡字第1274號 109年度 簡字第1617號 109年度 審訴字第477號  判決日期 109年6月19日 109年7月9日 109年11月18日 確　定 判　決 法院 高雄地院 高雄地院 橋頭地院  案號 109年度 簡字第1274號 109年度 簡字第1617號 109年度 審訴字第477號  確定日期 109年7月21日 109年8月11日 109年12月16日 是否為得易科罰金之案件  是 是 否 備註   高雄地檢 109年度執字 第6666號 高雄地檢 109年度執字 第7511號 橋頭地檢110年度執字第285號   編號1至4定應執行有期徒刑2年8月   
編　　　　號  4 5 6 罪　　　　名  詐欺 詐欺 詐欺 宣告刑  有期徒刑 1年1月 有期徒刑 1年2月（2次） 有期徒刑 1年1月 犯罪日期  109年3月4日 109年3月16日（2次） 109年3月15日 偵查(自訴)機關年度案號  高雄地檢 109年度偵字 第6224號 新竹地檢 109年度偵字 第3295號 臺中地檢 109年度偵字 第16412號等 最　後 事實審 法院 高雄地院 高等法院 臺中地院  案號 109年度審易字第1152號 109年度上訴字第1400號 109年度 金訴字第826號  判決日期 109年11月12日 110年8月10日 110年11月11日 確　定 判　決 法院 高雄地院 高雄地院 橋頭地院  案號 109年度審易字第1152號 109年度上訴字第1400號 109年度 金訴字第826號  確定日期 109年12月16日 110年9月13日 111年12月15日 是否為得易科罰金之案件  否 否 否 備註   高雄地檢110年度執字第406號 新竹地檢110年度執字第4260號 臺中地檢111年度執字第987號   編號1至4定應執行有期徒刑2年8月 二罪定應執行有期徒刑1年4月  
編　　　　號  7 8 9 罪　　　　名  詐欺 詐欺 詐欺 宣告刑  有期徒刑 1年3月 有期徒刑 1年1月 有期徒刑 1年1月 犯罪日期  109年3月15日 109年3月15日 109年3月16日 偵查(自訴)機關年度案號  臺中地檢 109年度偵字 第16206號 臺中地檢 109年度偵字 第16206號 臺中地檢 109年度偵字 第23441號等 最　後 事實審 法院 臺中地院 臺中地院 臺中地院  案號 110年度金訴字 第825號 110年度金訴字 第825號 111年度金訴字 第76號  判決日期 110年12月1日 110年12月1日 111年3月28日 確　定 判　決 法院 臺中地院 臺中地院 臺中地院  案號 110年度金訴字 第825號 110年度金訴字 第825號 111年度金訴字 第76號  確定日期 110年12月28日 110年12月28日 111年5月3日 是否為得易科罰金之案件  否 否 否 備註   臺中地檢111年度執字第1219號 臺中地檢111年度執字第1219號 臺中地檢11年度執字第5579號   編號7、8定應執行有期徒刑1年6月   
編　　　　號  10 11 12 罪　　　　名  詐欺 詐欺 詐欺 宣告刑  有期徒刑 1年2月 有期徒刑1年3月併科罰金新臺幣1萬元（共6次） 有期徒刑1年2月併科罰金新臺幣1萬元（共3次） 犯罪日期  109年3月15日 109年3月16日 109年3月16日 偵查(自訴)機關年度案號  臺中地檢 109年度偵字 第20890號 臺中地檢 109年度偵字 第35317號等 臺中地檢 109年度偵字 第35317號等 最　後 事實審 法院 臺中地院 臺中地院 臺中地院  案號 111年度 原金訴字第5號 111年度金訴字 第77號 111年度金訴字 第77號  判決日期 111年3月16日 111年6月28日 111年6月28日 確　定 判　決 法院 臺中地院 臺中地院 臺中地院  案號 111年度 原金訴字第5號 111年度金訴字 第77號 111年度金訴字 第77號  確定日期 111年4月21日 111年7月26日 111年7月26日 是否為得易科罰金之案件  否 否 否 備註   臺中地檢111年度執字第7219號 臺中地檢111年度執字第9571號 臺中地檢11年度執字第9571號